臺灣彰化地方法院刑事判決　　　　　　 100年度易字第1126號
公　訴　人　臺灣彰化地方法院檢察署檢察官
被　　　告　張添盛
上列被告因違反毒品危害防制條例案件，經檢察官提起公訴（
100 年度毒偵字第1481號），本院判決如下：
    主  文
張添盛施用第二級毒品，處有期徒刑參月，如易科罰金，以新臺
幣壹仟元折算壹日。
    事  實
一、張添盛前於民國97年間，因施用毒品案件，經本院以97年度
    毒聲字第472 號裁定送觀察勒戒後，因無繼續施用毒品之傾
    向，於97年12月19日執行完畢釋放，並經臺灣彰化地方法院
    檢察署檢察官以97年度毒偵字第3640號為不起訴處分確定。
    詎仍不知悔改，明知甲基安非他命係毒品危害防制條例第2
    條第2 項第2 款所定之第二級毒品，不得持有、施用，竟於
    上開觀察勒戒執行完畢後5 年內，復基於施用第二級毒品甲
    基安非他命之犯意，於100 年5 月1 日下午6 時許，在停放
    於彰化縣埔心鄉○○路中油加油站旁，其所駕駛車牌號碼為
    A9-8769 號自小客車內，以將甲基安非他命置放在鋁箔紙上
    燒烤吸食煙霧之方式，施用第二級毒品甲基安非他命1 次。
    嗣於100 年6 月9 日，經臺灣彰化地方法院檢察署檢察官得
    其同意對之採集毛髮送驗後，結果呈甲基安非他命陽性反應
    ，而查悉上情。
二、案經彰化縣警察局員林分局報告臺灣彰化地方法院檢察署檢
    察官偵查起訴。
    理  由
壹、程序部分
一、本案被告張添盛所犯係屬刑事訴訟法第376 條第1 款所列最
    重本刑為3 年以下有期徒刑、拘役或專科罰金之罪，本院爰
    依刑事訴訟法第284 條之1 之規定行獨任審判。
二、按被告以外之人於審判外之言詞或書面陳述，除法律有規定
    者外，不得作為證據；被告以外之人於審判外之陳述，雖不
    符刑事訴訟法第159 條之1 至同條之4 之規定，而經當事人
    於審判程序同意作為證據，法院審酌該言詞陳述或書面陳述
    作成時之情況，認為適當者，亦得為證據。當事人、代理人
    或辯護人於法院調查證據時，知有刑事訴訟法第159 條第1
    項不得為證據之情形，而未於言詞辯論終結前聲明異議者，
    視為有前項之同意，刑事訴訟法第159 條第1 項、第159 條
    之5 分別定有明文。查本判決所引用之各項據以認定事實之
    傳聞證據，被告張添盛及公訴人於本院言詞辯論終結前，均
    不爭執而未曾聲明異議，本院審酌該等言詞及書面陳述作成
    時之情況，並無出於任意性或不正取供，或違法或不當情事
    ，且客觀上亦無不可信之情況，堪認為適當，揆諸前開說明
    ，依法均有證據能力，合先敘明。
貳、實體部分
一、上揭犯罪事實，業據被告張添盛坦承不諱，其於100 年6 月
    9 日所採集之毛髮，經送檢驗結果，確呈甲基安非他命陽性
    反應，此有法務部調查局100 年9 月1 日調科壹字第100004
    67870 號鑑定書1 紙（見100 年度毒偵字第1481號偵卷第26
    頁）附卷足佐，足認被告任意性自白與事實相符。再觀察、
    勒戒或強制戒治執行完畢釋放後，5 年內再犯毒品危害防制
    條例第10條之罪者，檢察官應依法追訴，該條例第23條第2
    項定有明文，本件被告前因施用毒品案件，經本院以97年度
    毒聲字第472 號裁定送觀察勒戒後，因無繼續施用毒品之傾
    向，於97年12月19日執行完畢釋放，並經臺灣彰化地方法院
    檢察署檢察官以97年度毒偵字第3640號為不起訴處分等情，
    有臺灣高等法院被告前案紀錄表可資為證，是被告本件施用
    第二級毒品犯行，係於觀察勒戒執行完畢後5 年內再犯，應
    依該條例第10條第2 項之規定論處。從而，本件事證明確，
    被告施用第二級毒品之犯行堪以認定，應予依法論科。
二、核被告張添盛所為，係犯毒品危害防制條例第10條第2 項施
    用第二級毒品罪。其因供施用而持有第二級毒品甲基安非他
    命之低度行為，為施用第二級毒品甲基安非他命之高度行為
    所吸收，不另論罪。爰審酌被告前因施用第二級毒品案件，
    歷經觀察勒戒程序，惟仍未能戒絕毒癮，復繼續沾染毒品惡
    習，再犯本件施用毒品罪，足見其戒絕毒癮之意志不堅，未
    能體悟施用毒品對己身所造成之傷害及社會之負擔，所為顯
    不足取，惟念其犯後坦承犯行，態度良好，知所悔悟，並慮
    及施用毒品乃戕害自身健康，尚未直接危害他人等一切情狀
    ，量處如主文所示之刑，並諭知易科罰金之折算標準，以示
    懲儆。
據上論斷，應依刑事訴訟法第284 條之1 、第299 條第1 項前段
，毒品危害防制條例第10條第2 項，刑法第11條前段、第41條第
1 項前段，判決如主文。
本案經檢察官黃顗雯到庭執行職務。
中    華    民    國   100    年    11    月    17    日
                  刑事第三庭      法  官  簡佩珺
以上正本證明與原本無異。
如不服本判決應於收受判決後10日內向本院提出上訴書狀，並應
敘述具體理由；其未敘述上訴理由者，應於上訴期間屆滿後20日
內向本院補提理由書(均須按他造當事人之人數附繕本)「切勿逕
送上級法院」。
中    華    民    國   100    年    11    月    17    日
                                  書記官  王惠嬌
附錄犯罪科刑法條：
毒品危害防制條例第10條
施用第一級毒品者，處 6 月以上 5 年以下有期徒刑。
施用第二級毒品者，處 3 年以下有期徒刑。